# 关联方认定

提问人：江江 3 石石 时间：2021-02-27 09:23:00
请教陈老师，甲公司的高管原来在A单位担任高管，在 2019 年 9 月将这些高管从A单位撤出。那么在 2020 年的财务报告中，如何考虑关联方披露？
关联方交易披露1-9月还是1-12月？是否需要披露关联方余额？

回答人：chenyiwei
在会计上，因为年初时高管已经撤出，所以 2020 年全年都不再是关联方。但在前期比较数据中会出现 2019 年 9 月之前的关联方交易发生额。
从证券监管角度，在高管撤出后 12 个月内，关联方关系仍存在，故披露截至 2020 年 9 月的关联方交易，但无需披露 2020 年末往来余额。

提问人：mlx272 时间：2021-11-08 14:57:00
陈老师：
您好，有以下问题想请教您：
A公司的董事李某，B公司系A公司客户，李某的母亲王某在B公司中持股33%，B公司股东共 3 人，持股比例分别为34%，33%，33%，则B公司与企业A发生的交易是否系关联交易？B公司是否为企业A的关联方？
董事李某基本不参与A公司的运营，现无证据表示王某对B公司直接或间接控制，是否可判定B公司不是A公司的关联方？

回答人：chenyiwei
在会计上，A、B同受同一自然人（李某）重大影响，如无其他特殊因素考虑，不算做关联方。
但如果A是上市公司或者挂牌公司，则从证券监管角度，应将A、B视为关联方。